臺灣板橋地方法院刑事判決　　　　　　　94年度易字第1054號
公　訴　人　臺灣板橋地方法院檢察署檢察官
被　　　告　乙○○
上列被告因竊盜案件，經檢察官聲請以簡易判決處刑（九十四年
度撤緩偵字第六一號），本院認不得以簡易判決處刑，改依通常
程序審理，並判決如下：
    主  文
本件公訴不受理。
    理  由
一、公訴意旨略以：被告乙○○基於意圖為自己不法所有之概括
    犯意，先於民國九十三年三月間，在臺北縣新莊市○○街七
    十一巷十七號旁，見被害人甲○○所有車牌號碼ＩＡＯ─四
    五七號號重型機車停放該處，竟持自備之塑膠抽油吸管及空
　　保特瓶，並以自備之鑰匙（未扣案）打開該機車之油箱蓋；
　  繼而將塑膠抽油吸管插入該機車之油箱內竊取該機車油箱內
    之汽油得逞。復於同年六月七日下午九時三十分許，在同一
　　地點，見被害人甲○○所有前揭機車停放該處，仍持自備之
　  塑膠抽油吸管及空保特瓶，並以自備之鑰匙（未扣案）著手
    打開該機車之油箱蓋；繼而欲將塑膠抽油吸管插入該機車之
　  油箱內竊取該機車油箱內汽油之際，適為林志龍發現後報警
    處理而未能再度得逞，嗣在臺北縣新莊市○○街七十一巷十
　　七號旁為警方當場查獲，並扣得犯罪用之塑膠抽油吸管一支
    及空保特瓶一個。案經臺北縣政府警察局新莊分局報請臺灣
    板橋地方法院檢察署檢察官偵查後，聲請以簡易判決處刑，
    因認被告乙○○涉有刑法第三百二十條第一項之竊盜罪嫌，
    及同條第二項、第一項之竊盜未遂罪嫌。
二、按起訴之程序違背規定者，應諭知不受理之判決，並得不經
    言詞辯論為之，刑事訴訟法第三百零三條第一款、第三百零
    七條分別定有明文。次按檢察官為緩起訴處分者，得命被告
    於一定期間內遵守或履行刑事訴訟法第二百五十三條之二第
　　一項各款所定事項。又被告於緩起訴期間內如有違背上開應
　　遵守或履行事項之規定時，檢察官固得依職權或依告訴人之
　　聲請，撤銷原緩起訴處分，繼續偵查或起訴，但以原緩起訴
　　處分已經撤銷為前提，此觀刑事訴訟法第二百五十三條之三
　　第一項第三款之規定甚明。又檢察官為緩起訴處分，若係命
　　被告於一定期間，向公庫或指定之公益團體支付一定之金額
　　者，苟被告已遵命履行，但檢察官誤未遵命履行，而依職權
　　撤銷原緩起訴處分，並提起公訴（或聲請簡易判決處刑）時
　　，該撤銷原緩起訴處分之處分，顯係重大違背法令，不生實
  　質之效力，與未經撤銷原緩起訴處分無異，其後所提起之公
    訴（或聲請簡易判決處刑），因違背刑事訴訟法第二百五十
    三條之三第一項第三款以原緩起訴處分已經撤銷為前提之規
    定，應認其起訴（或聲請簡易判決處刑）之程序違背規定，
    依刑事訴訟法第三百零三條第一款之規定，為不受理之判決
    ，始為適法（最高法院九十四年度台非字第一八一號判決採
    同一意旨）。
三、查被告乙○○因涉犯前開竊盜罪，經臺灣板橋地方法院檢察
    署檢察官審酌被告所犯為死刑、無期徒刑或最輕本刑三年以
    上有期徒刑以外之罪，又未曾受有期徒刑以上刑之宣告，所
    犯情節尚屬輕微等刑法第五十七條所列事項及公益之維護，
    認為以緩起訴為適當，於九十三年六月十一日以九十三年度
    速偵字第三五二號為緩起訴處分，緩起訴期間為一年，應向
    陽光社會福利基金會（下稱陽光基金會）支付新臺幣（下同
    ）一萬元，並於同年八月十日經臺灣高等法院檢察署以九十
    三年度上職議字第五九一一號再議駁回確定等節，有上開檢
    察署檢察官緩起訴處分書、臺灣高等法院檢察署處分書各一
    份可按。又臺灣板橋地方法院檢察署檢察官於九十三年六月
    八日偵查中詢問被告「是否同意緩起訴」，並告知緩起訴應
    於收受檢察官命令通知後，一個月內向陽光基金會繳交一萬
    元，被告對此答稱「同意」，被告並於九十三年七月十五日
    收受上開緩起訴處分書，而臺灣板橋地方法院檢察署檢察官
    執行緩起訴處分命令通知書之送達，因未會晤被告本人，亦
    無受領文書之同居人或受僱人，於九十三年九月八日完成寄
    存送達，嗣檢察官則以被告未向公益團體支付一定金額，且
    撥打被告之行動電話無人接聽，經留言亦未回應等事實，認
    被告違背刑事訴訟法第二百五十三條之二第一項第四款規定
    ，依職權於九十四年一月三日以九十三年度撤緩字第二０八
    號為撤銷緩起訴處分，因被告未對該撤銷緩起訴處分聲請再
    議而確定，檢察官再於九十四年三月二十六日向本院聲請簡
    易判決處刑等情，此分別有檢察官偵查訊問筆錄、上揭執行
    緩起訴處分命令通知書、撤銷緩起訴處分書、送達證書及聲
    請簡易判決處刑書在卷可憑。茲被告於本院調查時陳明：其
    於偵查中已繳交一萬元給陽光基金會等語，而本院向陽光基
    金會查詢結果，被告確於九十三年八月五日以劃撥方式支付
    陽光基金會一萬元，此亦有本院辦理刑事案件電話紀錄查詢
    表、該基金會九十三年度捐款證明影本（該捐款證明下方回
    郵信封並有被告乙○○之姓名及其臺北縣新莊市○○街八二
    巷四號二樓之住所地址）各一紙為證，是被告既於收受執行
    緩起訴處分命令通知書前已履行緩起訴處分書所載應履行之
    事項，揆諸上開說明，檢察官即不得於九十四年一月三日以
    被告未向公益團體支付一定金額為由撤銷原緩起訴處分。
四、至被告另案於九十四年一月二十二日凌晨二時許，在臺北縣
    新莊市○○路七號前竊取被害人曾淑梅所有ＵＥＸ─七九五
    號輕型機車，經檢察官聲請以簡易判決處刑，本院於九十四
    年二月十八日以九十四年度簡字第五六七號判處拘役四十日
    ，如易科罰金以三百元折算一日，並於同年四月十一日確定
    ，此有上開刑事簡易判決電腦列印本及臺灣高等法院被告前
    案紀錄表可稽。據上所述，可知檢察官於九十四年一月三日
    撤銷緩起訴處分時，被告尚未故意另犯前開竊盜罪，事後被
    告縱使於緩起訴期間內即九十四年一月二十二日凌晨二時許
    另犯前開竊盜罪，並經檢察官聲請簡易判決處刑（與起訴有
    同一之效力），惟檢察官上揭撤銷緩起訴處分時並無此一得
    撤銷緩起訴處分之事由（即刑事訴訟法第二百五十三條第一
    項第一款）存在，嗣後檢察官亦未再以被告有其他得撤銷緩
    起訴處分之情形存在，而依職權或依告訴人之聲請撤銷原緩
    起訴處分。是被告於收受執行緩起訴處分命令通知書前，既
    已遵命履行緩起訴處分所定應遵行之事項，檢察官誤予撤銷
    緩起訴處分，該撤銷緩起訴處分即屬重大違背法令，不因撤
    銷緩起訴處分後被告行為另有其他得撤銷緩起訴處分之事由
    ，而使該瑕疵獲得治癒，併予敘明。
五、綜上，本件檢察官誤被告未遵命履行緩起訴處分所定應遵行
    之事項，而撤銷緩起訴處分，揆諸首開說明，該撤銷原緩起
    訴處分之處分，顯係重大違背法令，不生實質之效力，與未
　  經撤銷原緩起訴處分無異，其後聲請簡易判決處刑，應認其
    聲請簡易判決處刑之程序違背規定，爰不經言詞辯論，逕為
    諭知不受理之判決。
據上論斷，應依刑事訴訟法第四百五十二條、第三百零三條第一
款、第三百零七條，判決如主文。
中　　華　　民　　國　　九十四　　年　　九　　月　六　日
                  刑事第十九庭  審判長法　官 白光華
                                      法　官 曾淑娟
                                      法　官 楊志雄
以上正本證明與原本無異。
如不服本判決應於送達後十日內向本院提出上訴狀。
                                      書記官 胡勤義
中　　華　　民　　國　　九十四　　年　　九　　月　六　日
